GREGORY VICENT

WEB DEVELOPER



+58 424 200 23 50



gregoryvicent.work@gmail.com



Caracas, Venezuela



https://www.linkedin.com/in/gregory-vicent-dev/

Soy un programador web con 5 años de experiencia trabajando profesionalmente, tengo conocimientos tanto del lado del Frontend como del Backend. Como profesional he participado en proyectos de diferentes tamaños tanto para empresas como para individuos colaborando en equipos multidisciplinarios repartidos por el mundo.

EXPERIENCIA LABORAL

Freelance

Trabajador independiente, Junio 2022 - Enero 2024

Trabajé como desarrollador web freelance para múltiples clientes de todo el mundo tanto para individuos como para empresas que requieran mis servicios y conocimientos en el desarrollo web tanto del lado del Backend como del Frontend.

Esta experiencia me ayudó a mejorar habilidades blandas como la gestion y administracion del tiempo para crear entregables de calidad a mis clientes. Además de desarrollar aún más mis habilidades técnicas en diversas tecnologías como Java, Spring, PHP, Javascript, Next.js, React.js, Docker, Git, Astro.js, Node.js, Typescript, Express.js, Bases de Datos SQL, entre otras muchas tecnologías.

Frontend Web Developer

PeekAll, Febrero 2021 - Mayo 2021

En PeekAll trabaje durante unos meses como desarrollador web Frontend usando Typescript, React.js y Next.js para la creación del Frontend de la aplicación web de una red social que conectaba deportistas con coaches.

Aquí trabajé con un equipo genial usando metodologías ágiles como Scrum para el desarrollo del proyecto.

Además de herramientas de control de versiones como Git y Bitbucket.

Programador Web Full Stack

Alcaldía de Caracas, Abril 2018 - Enero 2021

En la Alcaldía de Caracas inicie en un equipo multidisciplinario enfocado en el desarrollo de sistemas y en la creación y mantenimiento de aplicativos web orientados al uso interno de la organización usando tecnologías como HTML, CSS, Javascript y en particular Java y PHP para el backend de dichas aplicaciones web.

HABILIDADES

- Dominio de HTML, CSS, JavaScript.
- · Tailwind CSS.
- · Typescript.
- React.js y Next.js.
- Node.js con Express.js.
- Java con Spring.
- Python con Django y FastAPI.
- SQL con bases de datos MySQL, MariaDB y PostgreSQL.
- Git y GitHub.
- · Docker.
- Linux.

ADICIONALMENTE

Gregory Vicent - Canal de Youtube

En mis tiempos libres me dedico a la creación de contenido en mi canal de youtube, donde expongo en forma de tutoriales y videoblogs las tecnologías que voy aprendiendo y dominando.

https://youtube.com/@Gregoryvicent

EDUCACIÓN

2018 - Actualidad Aprendizaje autodidacta y continuo

2012 - 2018

Unidad Educativa IMFIN

Bachiller en Ciencias